臺灣臺北地方法院民事判決　　　　　　　94年度訴字第6085號
原　　　告　國泰世華商業銀行股份有限公司
法定代理人　乙○○
訴訟代理人　甲○○
被　　　告　戊○○
　　　　　　丙○○
　　　　　　丁○○
上列當事人間請求清償借款事件，本院於94年12月1日言詞辯論
終結，判決如下：
    主  文
被告應連帶給付原告新台幣壹佰拾萬貳仟肆佰零捌元，及自
民國九十三年二月二十日起至清償日止，按年息百分之六計算之
利息，暨自九十三年二月二十日起至清償日止，按上開利率百分
之二十計算之違約金。
訴訟費用由被告連帶負擔。
    事實及理由
一、原告起訴主張：
（一）被告戊○○於民國86年11月19日邀同被告丁○○、丙○○
      為連帶保證人，向其借款新台幣（下同）315 萬元，約定
      借款期間自86年11月19日起至93年11月19日止，利率按其
      公告之基準利率減碼年率0.325％（訂約時為8.225 ％）
      機動計息，嗣後自借款日起算每屆滿六個月隨乙方基本放
      款利率調整而調整，並自調整後之第一個繳款日起，按調
      整後之年率計算。詎被告於借得前開款項後僅償還部分本
      金及至91年1月18日止之利息外，即未再還款，嗣經原告
      向臺灣士林地方法院聲請拍賣被告戊○○提供予原告之抵
      押物並獲部份受償，尚欠本金餘額1,332,408元及自93 年
      2月20日起至清償日，按年息6％計算之利息，暨自93 年2
      月20日起至清償日止，按上開利率20％加計之違約金，而
      提起本件訴訟等語。並聲明如主文第一項所示。
（二）又按因合併而消滅之公司，其權利義務，應由合併後存續
      或另立之公司承受。公司法第319條準用同法第75條規定
      ，定有明文。查原台灣第一信託投資股份有限公司變更為
      匯通商業銀行股份有限公司，而匯通商業銀行股份有限公
      司於民國91年6月3日變更為國泰商業銀行股份有限公司，
      國泰商業銀行股份有限公司於民國92年6月26日經財政部
      核准與世華聯合商業銀行股份有限公司合併，國泰商業銀
      行股份有限公司為消滅銀行，世華聯合商業銀行股份有限
      公司為存續銀行，世華聯合商業銀行股份有限公司並於92
      年10月27日經經濟部核准登記更名為國泰世華商業銀行股
      份有限公司，原國泰商業銀行股份有限公司暨原世華聯合
      商業銀行股份有限公司之權利義務關係，由合併後存續並
      更名之國泰世華商業銀行股份有限公司概括承受。
二、被告方面：被告戊○○、丁○○、丙○○對原告主張個人房
    屋貸款、連帶保證之事實並不爭執，惟抗辯因被告戊○○身
    患癌症，需長期化療，又無固定收入，拾無力清償，被告丁○○、丙○○均年逾80歲，亦無謀生能力，希望原告減輕利
    息，目前並無資力償還債務，故聲明駁回原告之訴。
三、原告主張被告向其借貸之事實，已據其提出個人房屋貸款契
    約、授信約定書、保證書、利息計算書、財政部核准函等件
    為證，核屬相符，被告戊○○、丁○○、丙○○自承有於個
    人房屋貸款契約、授信約定書、保證書上簽名，自堪認定原
    告前開主張為真實。
四、按消費借貸之借用人應於約定期限內，返還與借用物種類、
    品質、數量相同之物，未定返還期限者，借用人得隨時返還
    ，貸與人亦得定一個月以上之相當期限，催告返還。民法第
    478條定有明文。又連帶保證者，乃保證人與主債務人連帶
    負債務履行責任之保證，具有連帶債務之性質。又保證債務
    ，除契約另有訂定外，包含主債務之利息、違約金、損害賠
    償及其他從屬於主債務之負擔；另連帶債務之債權人，得對
    債務人中之一人或數人，同時或先後請求全部或一部之給付
    ，民法第739條、第740條、第273條第1項分別定有明文。經
    查，被告戊○○、丁○○、丙○○雖請求利息酌減云云，惟
    原告訴訟代理人表示不同意，則被告既有於個人房屋貸款契
    約、授信約定書、保證書上簽名，自應依約定利率及期間履
    行，其所為利息酌減之請求，尚無理由。從而，被告戊○○
    既尚欠原告本金1,332,408元及其利息、違約金，依約定並
    視為全部到期，其餘被告丁○○、丙○○為被告戊○○之連
    帶保證人，自應就被告戊○○上開借款負連帶清償之責。原
    告依消費借貸及連帶保證契約請求被告等連帶給付借款1,33
    2,408元，及如主文第一項所示之利息、違約金為有理由，
    應予准許。
五、結論：原告之訴為有理由，依民事訴訟法第85條第2項判決
    如主文。
中　　華　　民　　國　　94　　年　　12　　月　　15　　日
                  民事第二庭  法  官　吳淑惠
以上正本係照原本作成。
如對本判決上訴，須於判決送達後20日內向本院提出上訴狀
中　　華　　民　　國　　94　　年　　12　　月　　16　　日
                              書記官  蔡凱如
